臺灣臺北地方法院小額民事判決
111年度北小字第2237號
原      告  第一產物保險股份有限公司

法定代理人  李正漢
訴訟代理人  陳志遠
            陳鏡威
被      告  林復能
上列當事人間請求損害賠償事件，本院於民國111年8月24日言詞
辯論終結，判決如下：
　　主　　文
被告應給付原告新臺幣21,155元，及自民國111年3月17日起至清
償日止，按年息百分之5計算之利息。
原告其餘之訴駁回。
訴訟費用新臺幣1,000元由被告負擔。
本判決第一項得假執行。被告如以新臺幣21,155元為原告預供擔
保後，得免為假執行。
　　理由要領
一、原告主張被告於民國109年4月16日12時許，駕駛車牌號碼00
    00-00號自小客車，行經臺北市水源快速道路往南近泉州街
    匝道處，因未保持行車安全間隔之疏失，與原告承保、訴外
    人劉駿宏駕駛之車牌號碼000-0000號自小客車（下稱系爭車
    輛）發生碰撞而肇事。系爭車輛經送廠修復，支出必要修復
    費用新臺幣（下同）21,977元，其中鈑金4,708元、烤漆10,
    586元、零件6,683元，原告已依約賠付被保險人，並依保險
    法第53條第1項規定取得代位求償權等情，業據原告提出汽
    車保險計算書、道路交通事故當事人登記聯單、車損照片等
    件影本為證（卷第13、17-19、27頁），並經本院調取本件
    車禍相關資料查閱無訛（卷第29-43、85-87頁）。被告則以
    原告保戶駕駛系爭車輛從左邊下匝道，兩部車原本都是直行
    ，原告保戶在前面，從左邊切過來下匝道，錯是原告保戶等
    語置辯。惟查：
　㈠按汽車行駛時，駕駛人應注意車前狀況及兩車並行之間隔，
    並隨時採取必要之安全措施；道路交通安全規則第94條第3
    項前段定有明文。次按因故意或過失，不法侵害他人之權利
    者，負損害賠償責任；汽車、機車或其他非依軌道行駛之動
    力車輛，在使用中加損害於他人者，駕駛人應賠償因此所生
    之損害，但於防止損害之發生，已盡相當之注意者，不在此
    限；被保險人因保險人應負保險責任之損失發生，而對於第
    三人有損失賠償請求權者，保險人得於給付賠償金額後，代
    位行使被保險人對於第三人之請求權；但其所請求之數額，
    以不逾賠償金額為限；民法第184條第1項前段、第191條之2
    ，保險法第53條第1項亦均有規定。查系爭車輛前方行車紀
    錄器拍攝可見被告車輛在系爭車輛左前方內側車道，系爭車
    輛在中間車道，被告車輛在行進中有向右偏行，超過白色車
    道線，系爭車輛往前直行超越被告車輛時，兩車發生碰撞，
    如卷附截圖所示（卷第91-96頁），是被告駕車行經肇事地
    點，疏未注意保持行車安全間隔而撞及原告承保、訴外人劉
    駿宏駕駛之系爭車輛，致系爭車輛受損，被告對於防止損害
    之發生顯未盡相當之注意，就本件交通事故之發生自有過失
    ，且被告之過失行為與系爭車輛所受損害間有相當因果關係
    ，被告應負侵權行為損害賠償責任。又原告依保險契約給付
    系爭車輛之修復費用後，自得依上開法律規定代位行使對被
    告之損害賠償請求權。
　㈡次按不法毀損他人之物者，被害人得請求賠償其物因毀損所
    減少之價額，民法第196條亦有明定。又依民法第196條請求
    賠償物被毀損所減少之價額，得以修復費用為估定之標準，
    但以必要者為限（例如︰修理材料以新品換舊品，應予折舊
    ），有最高法院77年度第9次民事庭會議決議可資參照。查
    原告承保之系爭車輛因本件車禍支出修理費用21,977元，其
    中鈑金4,708元、烤漆10,586元、零件6,683元，有固德汽車
    股份有限公司出具之估價單與統一發票在卷可稽（卷第15、
    23-25頁）。系爭車輛之修理，既以新零件更換被毀損之舊
    零件，自應將折舊予以扣除。系爭車輛於108年12月出廠，
    至109年4月16日事故發生止，已出廠4月，有系爭車輛行車
    執照為證（卷第21頁），按行政院所頒佈之固定資產耐用年
    數表及固定資產折舊率表規定非運輸業用之客車耐用年數為
    5年，依定率遞減法每年折舊369/1000，系爭車輛之修復費
    用其中零件部分，扣除附表所示折舊金額後為5,861元，加
    計工資等費用共21,155元，屬必要之修理費用，原告就此部
    分之請求，應予准許。
二、綜上所述，原告依侵權行為損害賠償之法律關係，請求被告
    給付原告21,155元，及自起訴狀繕本送達翌日即111年3月17
    日（卷第49頁）起至清償日止，按年息5%計算之利息，為有
    理由，應予准許。逾此範圍則屬無據，應予駁回。並依職權
    宣告原告勝訴部分得假執行，及被告得供擔保免為假執行。
三、本件事證已臻明確，兩造其餘攻擊防禦方法，於本判決結果
    不生影響，爰不一一論述，併此敘明。
四、訴訟費用負擔之依據：民事訴訟法第79條。本件訴訟費用額
    ，依後附計算書確定如主文所示金額。
中　　華　　民　　國　　111 　年　　9 　　月　　7 　　日
　　　　　　　　　臺灣臺北地方法院臺北簡易庭
　　　　　　　　　　　　　　　法　官　蔡玉雪
以上正本證明與原本無異。
如不服本判決，須以違背法令為理由，於判決送達後20日內向本
庭提出上訴狀（應按他造當事人之人數附繕本）；如委任律師提
起上訴者，應一併繳納上訴審裁判費。
中　　華　　民　　國　　111 　年　　9 　　月　　7 　　日
　　　　　　　　　　　　　　　書記官　陳黎諭
計   算   書：
項　　　　目　　　　　　金額（新臺幣）　　備　　註
第一審裁判費　　　　　　1,000元
合　　　　計　　　　　　1,000元
附表（零件折舊計算式，元以下四捨五入）：
第一年折舊：6,683×0.369×4/12＝822元；
折舊後殘值：6,683－822＝5,861元。
附錄：
一、民事訴訟法第436條之24第2項：
　　對於小額程序之第一審裁判上訴或抗告，非以其違背法令為
    理由，不得為之。
二、民事訴訟法第436條之25：
　　上訴狀內應記載上訴理由，表明下列各款事項：
    ㈠原判決所違背之法令及其具體內容。
    ㈡依訴訟資料可認為原判決有違背法令之具體事實。